【裁判字號】    92,易,36
【裁判日期】    920130
【裁判案由】    違反毒品危害防制條例
【裁判全文】
臺灣新竹地方法院刑事判決                            九十二年度易字第三六號
    公  訴  人  臺灣新竹地方法院檢察署檢察官
    被      告  甲○○
右列被告因違反毒品危害防制條例案件，經檢察官起訴（九十一年度毒偵字第一００
九、第一四四六號），本院判決如左：
    主      文
甲○○連續施用第二級毒品，處有期徒刑陸月，如易科罰金，以佰元折算壹日。
扣案第二級毒品安非他命貳包（含包裝塑膠袋各重零點玖公克、零點貳公克），均沒
收銷燬之。
    事      實
一、甲○○前因施用毒品案件，經觀察、勒戒後，認無繼續施用毒品之傾向，經臺灣
    臺中地方法院檢察署檢察官於八十八年八月十日以八十七年度偵字第一七五三一
    號為不起訴處分確定。又因連續施用第二級毒品安非他命案件，經依臺灣桃園地
    方法院以九十年度毒聲字第一六六四號裁定送觀察、勒戒結果，認有繼續施用毒
    品傾向，並經該院以九十年度毒聲字第一九六八號裁定令入戒治處所施以強制戒
    治一年（被告本次施用毒品犯行並經臺灣桃園地方法院檢察署檢察官以九十年度
    毒偵字第一三三０號聲請簡易判決處刑，嗣經臺灣桃園地方法院中壢簡易庭以九
    十年度壢簡字第六四０號判決有期徒刑五月確定），後經戒治所評定合格，認無
    繼續戒治之必要，而經該院以九十年度毒聲字第四０三五號裁定停止強制戒治並
    付保護管束，嗣被告於保護管束期間因違反保護管束應遵守事項情節重大，再次
    施用安非他命而再由同院以九十一年度毒聲字第二九三號裁定撤銷停止戒治令入
    戒治處所執行強制戒治，於九十一年五月九日執行戒治期滿。詎甲○○復基於施
    用第二級毒品安非他命之概括犯意，自九十一年七月二十九日白天某時起至同年
    十月三日上午七時，平均三天施用一次安非他命之頻率，先後在新竹縣竹北市○
    ○道路將車停放在路邊及新竹市○○路某處停車場內等處，在車上以將第二級毒
    品安非他命置於玻璃球內，再以火燒烤成煙，用口鼻吸其煙霧之方式，連續施用
    第二級毒品安非他命多次。嗣經警於九十一年八月一日晚上六時許，在新竹縣竹
    北市東海里三崁店九之六十六號處查獲，並扣得第二級毒品安非他命兩包（含包
    裝塑膠袋各重０．九公克、０．二公克）；復於九十一年十月三日被告經警通知
    主動至苗栗縣警察局接受採尿而得知上情。（被告三犯毒品之犯行，另由公訴人
    聲請強制戒治）
二、案經新竹市警察局第一分局報請及苗栗縣警察局移送臺灣新竹地方法院檢察署檢
    察官偵查起訴。
    理      由
一、右揭事實，業據被告甲○○於本院審理時坦承不諱，而其為警分別於九十一年八
    月二日上午九時四十分許、九十一年十月三日下午二時二十分許所採集之尿液（
    姓名代號分別為Ａ一九０、Ｆ０六八號）經送檢驗結果，均呈甲基安非他命之陽
    性反應，此有新竹市衛生局於九十一年八月七日出具之竹市衛六字第九七六一號
    之不法藥物尿液初步篩檢報告書、新竹市警察局辦理煙毒、麻醉藥品案尿液送驗
    受檢人真實姓名代號對照表暨送驗登記簿一份、國防部憲兵司令部九十一年十一
    月十三日（九一）綱得字第一五一八０號鑑驗通知書、苗栗縣衛生局於九十一年
    十月十一日九十一衛檢字第九一一七九四七號煙毒尿液檢驗成績書、苗栗縣警察
    局刑警隊偵辦毒品案件嫌疑人尿液體檢編號登記簿、中山醫學大學附設醫院藥物
    濫用檢測中心檢驗報告書在卷可憑。又被告甲○○前因施用毒品案件，經觀察、
    勒戒後，認無繼續施用毒品之傾向，業經臺灣臺中地方法院檢察署檢察官於八十
    八年八月十日以八十七年度偵字第一七五三一號為不起訴處分確定。又因連續施
    用第二級毒品安非他命案件，經依臺灣桃園地方法院以九十年度毒聲字第一六六
    四號裁定送觀察、勒戒結果，認有繼續施用毒品傾向，並經該院以九十年度毒聲
    字第一九六八號裁定令入戒治處所施以強制戒治一年，嗣經臺灣桃園地方法院中
    壢簡易庭以九十年度壢簡字第六四０號判決有期徒刑五月確定，後經戒治所評定
    合格，認無繼續戒治之必要，而經該院以九十年度毒聲字第四０三五號裁定停止
    強制戒治並付保護管束，嗣被告於保護管束期間因違反保護管束應遵守事項情節
    重大，再由同院以九十一年度毒聲字第二九三號裁定撤銷停止戒治令入戒治處所
    執行強制戒治，於九十一年五月九日執行戒治期滿，此有臺灣新竹地方法院檢察
    署刑案資料查註紀錄表、全國施用毒品案件紀錄表、臺灣高等法院被告全國前案
    紀錄表及臺灣桃園地方法院中壢簡易庭九十年度壢簡字第六四０號刑事判決正本
    等附卷足佐，事證明確，被告自白確與事實相符，犯行已堪認定。
二、按安非他命為毒品危害防制條例第二條第二項第二款規定之第二級毒品。被告非
    法施用安非他命，核其所為係犯毒品危害防制條例第十條第二項之施用第二級毒
    品罪。被告因施用第二級毒品安非他命而持有毒品之低度行為，應為施用毒品之
    高度行為所吸收，不另論罪。又其先後多次施用第二級毒品犯行，時間密接且犯
    罪構成要件相同，顯係基於概括犯意所為，為連續犯，應依刑法第五十六條之規
    定論以一罪，並依法加重其刑。爰審酌被告施用品安非他命，危害健康至深且鉅
    ，且經觀察、勒戒及強制戒治後，仍不思改進、戒斷，惟犯罪後坦承犯行，態度
    尚稱良好等一切情狀，量處如主文所示之刑，並諭知易科罰金之折算標準。又扣
    案之第二級毒品安非他命（含包裝塑膠袋各重０．九公克、０．二公克）係屬毒
    品危害防制條例管制之第二級毒品，為違禁物，應依同條例第十八條第一項前段
    沒收銷燬之。
據上論斷，應依刑事訴訟法第二百九十九條第一項前段，毒品危害防制條例第十條第
第二項、第十八條第一項前段，刑法第十一條前段、第五十六條、第四十一條第一項
，罰金罰鍰提高標準條例第二條，判決如主文。
本案經檢察官邱朝智到庭執行職務。
中      華      民      國    九十二年      一      月     三十     日
                                        臺灣新竹地方法院刑事第一庭
                                            法  官  林  秋  宜
右正本證明與原本無異。
如不服本判決，應於判決送達後十日內向本院提出上訴狀（應附繕本），上訴於臺灣
高等法院。
                                            書記官  鄒  茂  瑜
中      華      民      國    九十二    年      一      月     三十     日
附錄本案論罪科刑法條全文
毒品危害防制條例第十條第一項、第二項
施用第一級毒品者，處六月以上五年以下有期徒刑。
施用第二級毒品者，處三年以下有期徒刑。


司法院資訊處製作；財團法人民間司法改革基金會備份。
